Inventaris van het archief van het Werk- en Adviescollege Immateriële Hulpverlening aan Oorlogsgetroffenen, (1954) 1975-1978 (1979)
Nationaal Archief, Den Haag
- STUKKEN VAN BIJZONDERE AARD, II.
  - Inventarisatie van de problemen en meningen
    - Hoorzittingen, a
      - Correspondentie met de betrokken belangenorganisaties over de hoorzittingen inzake immateriële hulpverlening, alfabetisch gerangschikt., 1976-1977; 55-58; 4 omslagen
        - Anti-fascistische oud-Verzetsstrijders Nederland, Nederlands Auschwitz Comité; Badan Persatuan; Bond Ex-gevangenen en Gerepatrieerden van Overzee; Bond van Nederlandse Militaire Oorlogsslachtoffers; Werkgroep Burgeroorlogsslachtoffers; COC; Centraal Orgaan Voormalig Verzet en Slachtoffers; Centrale Raad voor Behartiging Pensioenbelangen; Centrum '45; Dachau-Allach-groep; 55
        - Expogé, Friesland 1940-1945; Gefusioneerde Joodse Instellingen; Van der Heul c.s.; Interkerkelijk Contact Comité Ambon-Nederland; Jelgersma-Kliniek; Joodse Geestelijke Gezondheidszorg; Joods Maatschappelijk Werk; 56
        - Landelijke Kontaktgroep Verzetsgepensioneerden, Madjoe; Muhabat; Nabestaanden Verzetsgepensioneerden; Nationale Federatie Raad van het Voormalig Verzet Nederland; 57
        - Stichting Vriendenkring van Oud-Natzweilers, Pelita; Rukun Maluka; Sneek 1940-1945; Stichting 1940-1945; Comité Vrouwen van Ravensbrück/Callantsoog; Comité Vrouwen van Ravensbrück/Groet; Zuid-Oost Molukse Gemeenschap in Nederland; Zeelieden en Vissers; 58
      - Bandopnamen van de hoorzittingen inzake immateriële hulpverlening, 1976; 59-68; 10 spoelen
        Bandopnamen, beschreven op deze pagina, zijn overgedragen aan het filmarchief van de Rijksvoorlichtingsdienst
        - Landelijke Kontaktgroep Verzetsgepensioneerden en Pelita, 59
        - Stichting 1940-1945 en Interkerkelijk Contact Comité Ambon-Nederland, 60
        - Expogé en Sneek 1940-1945, 61
        - Werkgroep Burgeroorlogsslachtoffers, COC en Joodse Geestelijke Gezondheidszorg, 62
        - Gefusioneerde Joodse Instellingen, Centrum '45, Madjoe en Comité Vrouwen van Ravensbrück/Callantsoog, 63
        - Friesland 1940-1945, Comité Vrouwen van Ravensbrück/Groet, Joods Maatschappelijk Werk, Centraal Orgaan Voormalig Verzet en Slachtoffers, Nationale Federatie Raad van het Voormalig Verzet Nederland, 64
        - Stichting Engelandvaarders, Centrale Raad voor Behartiging Pensioenbelangen, Stichting Vriendenkring Oud-Natzweilers, 65
        - Anti-fascistische oud-Verzetsstrijders Nederland, Muhabat, Badan Persatuan, Bond van Nederlandse Militaire Oorlogsslachtoffers, 66
        - Jelgersma-Kliniek, Zuid-Oost Molukse Gemeenschap in Nederland, 67
        - Nabestaanden Verzetsgepensioneerden, 68
      - Opnamen van een gesprek van mevrouw E. van Delft-Ruijgrok met de familie Weisz, dat is gevoerd ten behoeve van het door H. Leliefeld op te stellen rapport betreffende immateriële behoeften onder de zigeuners, 1975; 69; 1 cassetteband
      - Rapport van H. Leliefeld betreffende de immateriële behoeften onder de zigeuners ter vervanging van een hoorzitting met afgevaardigden van deze groepering, met bijlagen, 1975., 1975-1978; 70; 1 omslag
      - Concept-verslagen van de hoorzittingen inzake immateriële hulpverlening, alfabetisch gerangschikt., 1976; 71; 1 omslag
      - Verslagen van de hoorzittingen inzake immateriële hulpverlening; definitief vastgesteld na autorisering van de betrokken groeperingen, alfabetische gerangschikt., 1976-1977; 72; 1 omslag
        voor de openbaar gemaakte verslagen van de hoorzittingen zie Band III van het Interim-rapport, inv.nr. 154.
    - Verdere inventarisatiewerkzaamheden, b
      - Stukken betreffende de bestaande wettelijke voorzieningen voor oorlogsgetroffenen en de procedures rond deze voorzieningen, 1975-1978; 73; 1 omslag
        zie inv.nr. 183.
      - Lijst van gemeenten welke meer dan vijf personen in de uitkering Rijksgroepsregeling Oorlogsslachtoffers hebben, kopie., 1978; 74; 1 stuk
      - Lijsten van organisaties die werkzaam zijn op het terrein van hulpverlening aan oorlogsgetroffenen, 1975-1977; 75; 1 omslag
      - Stukken betreffende de benaderingsmethoden die de verschillende instellingen tegenover oorlogsslachtoffers hanteren, 1976; 76; 1 omslag
      - Nota van N. Boeken, waarin een beschrijving wordt gegeven van de Stichting Joods Maatschappelijk Werk, met bijlagen, 1976; 77; 1 omslag
      - Nota van J. van Dam, waarin een beschrijving wordt gegeven van de Stichting 1940-1945, met verslagen van besprekingen naar aanleiding van deze nota, 1976; 78; 1 omslag
      - Stukken betreffende de subcommissie "Het begrip geïntegreerd (geslaagd)", met de brief van J. Pasman houdende het verslag van het proefinterview met mw. G. van Amstel, 1975, 1976; 79; 1 omslag
      - Stukken betreffende de subcommissie "Quantificeringen", 1975-1976; 80; 1 omslag
      - Stukken betreffende de subcommissie "Stichtingen", 1975-1976; 81; 1 omslag
      - Evaluatie-rapport van H. Leliefeld houdende een beknopt overzicht van de inhoudelijke en procedurele aspecten van de werkzaamheden van het W.A.C., met bijlagen., 1976; 82; 1 omslag
  - Onderzoek
    - Onderzoek hulpverleningscapaciteit, a
      - Stukken betreffende de subcommissie "Caseload" (Hulpverleningscapaciteit), 1977; 83; 1 omslag
      - Stukken betreffende het onderzoek naar de hulpverleningscapaciteit bij de Stichting Joods Maatschappelijk Werk, 1977; 84; 1 omslag
      - Stukken betreffende het onderzoek naar de hulpverleningscapaciteit bij de Stichting 1940-1945, 1977; 85; 1 omslag
    - Behoefteonderzoek, b
      - Rapport van de subcommissie "Behoefteonderzoek" waarin verantwoording van haar werkzaamheden wordt gegeven aan de plenaire vergadering, met bijlagen, 1978., 1977-1978; 86; 1 omslag
      - Correspondentie betreffende het behoefteonderzoek bij de Stichting Pelita en bij de Stichting 1940-1945, 1977-1978; 87; 1 omslag
      - Staten, waarop gegevens zijn ingevuld betreffende de 173 in de steekproef voorkomende W.u.v.-aanvragers, ten behoeve van het behoefteonderzoek bij de Stichting 1940-1945, 1977; 88; 1 omslag
      - Dagboek van (E.C.D. de Liagre Böhl) houdende aantekeningen van haar werkzaamheden in verband met het behoefteonderzoek bij de Stichting 1940-1945, (1977); 89; 1 deel
      - Ontwerpen van het rapport van mevrouw E.C.D. de Liagre Böhl en C. E. Rademaker inzake het onderzoek naar immateriële behoeften van oorlogsgetroffenen (W.u.v.-aanvragers), met bijlagen., 1977; 90; 1 omslag
      - Tussentijds rapport van mevrouw E.C.D. de Liagre Böhl en C.E. Rademaker betreffende het behoefteonderzoek bij de Stichting kopie., 1940-1945; 91; 1 omslag
      - Rapport van mevrouw E.C.D. de Liagre Böhl en C.E. Rademaker betreffende het behoefteonderzoek bij de Stichting 1940-1945 naar immateriële behoeften van oorlogsgetroffenen (W.u.v.-aanvragers), met bijlagen., 1977; 92; 1 omslag
      - Rapport van mevrouw E.C.D. de Liagre Böhl en C.E. Rademaker betreffende het onderzoek bij de Stichting 1940-1945 naar immateriële behoeften van oorlogsgetroffenen, drukwerk., 1978; 93; 1 deel
      - Rapporten van mevrouw I. Govers-van Geuns en mevrouw L. Hulswit betreffende de casusverkenning naar behoeften aan immateriële hulp van oorlogsslachtoffers bij de Stichting Pelita, met bijlagen., 1977-1978; 94; 1 omslag
      - Rapporten van mevrouw I. Govers-van Geuns en mevrouw L. Hulswit betreffende de casusverkenning naar behoeften aan immateriële hulp onder de oorlogsslachtoffers bij de Stichting Pelita, drukwerk., 1978; 95; 1 deel
      - Stukken betreffende het vervolg op het behoefteonderzoek bij de Stichting Pelita, 1978; 96; 1 omslag
    - Project "Weergave hulpsysteem 1945", c
      - Stukken betreffende de subcommissie "Gaming", 1977; 97; 1 omslag
      - Correspondentie betreffende het project "Weergave hulpsysteem 1945", 1977-1978; 98; 1 omslag
      - Lijsten van deelnemers van de simulatiebijeenkomsten met aantekeningen betreffende de functies van de deelnemers in hun beroep of vereniging, 1978; 99; 1 omslag
      - Instructies en formulieren voor het simulatiespel "Weergave hulpsysteem 1945", (1978); 100; 1 omslag
      - Stukken betreffende de vertaling door mevrouw J. van Zuijlen-Stoelinga van de instructies voor het project "Weergave hulpsysteem 1945", 1978; 101; 1 omslag
      - Aantekeningen houdende de verslagen van de externe medewerkers over de gehouden spelbijeenkomsten, met bijlagen., 1978; 102-108; 7 omslagen
        - spelbijeenkomst op 16 en 17 januari., 102
        - spelbijeenkomst op 19 en 20 januari., 103
        - spelbijeenkomst op 23 en 24 januari., 104
        - spelbijeenkomst op 26 en 27 januari., 105
        - spelbijeenkomst op 2 en 3 februari., 106
        - spelbijeenkomst op 6 en 7 februari., 107
        - spelbijeenkomst op 9 en 10 februari., 108
      - Concept tussentijds verslag van fase I van de drie spelbijeenkomsten, waarbij de stichtingen Pelita, Joods Maatschappelijk Werk en de Stichting 1940-1945 centraal stonden, (1978); 109; 1 stuk
      - Concept-rapporten van C.E. Rademaker betreffende de inhoudelijke resultaten van het project "Weergave hulpsysteem 1945", met bijlagen., 1978; 110; 1 omslag
      - Rapporten van C.E. Rademaker betreffende de inhoudelijke resultaten van het project "Weergave hulpsysteem 1945", 1978; 111; 1 omslag
      - Ontwerpen van mevrouw J.H. Webb en P.H. Smit van hoofdstukken van de handleiding "Game Operator's Manual" ten behoeve van het project "Weergave hulpsysteem 1945", (1978); 112; 1 omslag
      - Concept van de handleiding "Game Operator's Manual" van mevrouw J.H. Webb en P.H. Smit, 1978; 113; 1 omslag
      - Concept-rapport van P.H. Smit betreffende het project "Weergave hulpsysteem 1945", 1978; 114; 1 stuk
      - Rapport van H. Leliefeld, waarin een verantwoording wordt gegeven van de gehouden simulatiespelen in het kader van het project "Weergave hulpsysteem 1945", 1978; 115; 1 stuk
      - Rapport inzake het project "Weergave hulpsysteem 1945", getypt., 1978; 116; 1 stuk
      - Rapport inzake het project "Weergave hulpsysteem 1945", drukwerk., 1978; 117; 1 deel
    - Deelonderzoeken door subcommissies, d
      - Rapport van de subcommissie "Daklozen" betreffende de problemen rondom de oorlogsgetroffenen die zich niet tot een van de hulpverlenende instellingen voelen aangetrokken, met bijlagen., 1977; 118; 1 omslag
      - Stukken betreffende de subcomissie "Deskundigensystemen", 1976-1978; 119; 1 omslag
      - Stukken betreffende de subcommissie "Operationalisering inschakeling algemene hulpverlening", 1977; 120; 1 omslag
      - Rapport van de subcommissie "Recht op immateriële hulpverlening en vrijstellingenpakket", met bijlagen, 1977., 1977-1978; 121; 1 omslag
      - Stukken betreffende de subcommissie "Scholing en training", 1977-1978; 122; 1 omslag
      - Stukken betreffende de subcommissie "Therapieën", 1976-1978; 123; 1 omslag
      - Stukken betreffende de subcommissie "Tweede generatie", 1977-1978; 124; 1 omslag
    - Deelonderzoeken door H. Leliefeld, e
      - Rapport "Gerontologie en het oorlogsslachtoffer", met bijlagen., 1976; 125; 1 omslag
      - Rapport "Probleeminventarisatie", waarin de statusproblematiek en de specifiteitsproblematiek besproken wordt, met bijlagen., 1976; 126; 1 omslag
      - Rapport, waarin verslag wordt gedaan van een werkbezoek aan de Telefonische Hulpdienst te Amsterdam, met bijlagen., 1977; 127; l omslag
      - Rapport "Lichamelijke gezondheid oorlogsgetroffenen", met bijlagen., 1977; 128; 1 omslag
      - Rapport "Stress en samenleving - analytisch en epidemiologisch onderzoek", 1977; 129; 1 stuk
      - Rapport "Pastorale hulpverlening aan oorlogsgetroffenen", met bijlagen, 1977., 1977-1978; 130; 1 omslag
      - Rapport "Doelstellingsverruiming stichtingen", 1978; 131; 1 stuk
      - Rapport "Late effects on war victims as lesson for apology towards early legal measures for the benefit of victim of torture", met bijlagen., 1978; 132; 1 omslag
      - Tekst van een voordracht voor het algemeen bestuur van de Stichting Joods Maatschappelijk Werk "Zorg voor Oorlogsgetroffenen - algemeen of specifiek", 1978; 38
        zie briefnummer 1220.
  - Rapportage
    - Tussentijdse adviezen, a
      - Stukken betreffende de voorstellen van het W.A.C. om een Informatie en Coördinatie Orgaan Dienstverlening Oorlogsgetroffenen (Icodo) op te richten, 1976-1978; 133; 1 omslag
      - Stukken betreffende de besprekingen met de verschillende groeperingen over het Icodo, 1976; 134; 1 omslag
      - Bandopnamen van de besprekingen met de verschillende groeperingen over het Icodo, 1976; 135-137; 3 spoelen
        - Centrum '45, Pelita; 135
        - Joint, Buitengewone Pensioen Raad; Joods Maatschappelijk Werk en Joodse Geestelijke Gezondheidszorg; 136
        - Stichting 1940-1945, Uitkeringsraad; 137
      - Stukken betreffende het misverstand van D. Reimelink, lid van de werkgroep Burgeroorlogsslachtoffers, over het Icodo, 1978; 138; 1 omslag
      - Stukken betreffende het inschakelen van het Psycho-Analytisch Instituut te Amsterdam bij de hulpverlening aan oorlogsgetroffenen, 1977-1978; 139; l omslag
      - Stukken betreffende het advies aan de Minister van C.R.M. inzake subsidiëring van ontvangstcentra en ambulante psychotherapie, 1975-1978; 140; 1 omslag
      - Stukken betreffende het advies aan de Staatssecretarissen van C.R.M. en V. en M. inzake immateriële hulp aan (ex-)Nederlanders in het buitenland, 1978; 141; 1 omslag
      - Stukken betreffende de gesprekken met de Staatssecretarissen van C.R.M. en V. en M. over de werkzaamheden en adviezen van het W.A.C., 1976-1978; 142; 1 omslag
    - Interim-Rapport, b
      - Ontwerpen van het interim-rapport, 1976; 143; 1 omslag
      - Eerste concept van het interim-rapport, met bijlagen., 1976; 144; 1 omslag
      - Tweede concept van het interim-rapport, met bijlagen., 1976; 145; 1 omslag
      - Derde concept van het interim-rapport, met bijlagen., 1976; 146; 1 omslag
      - Stukken betreffende de bibliografie, die is opgesteld ten behoeve van het interimrapport, met aanvullingen, 1975-1976; 1978; 147; 1 omslag
      - Interim-rapport, band I-IV, losbladig., 1977; 148-151; 4 omslagen
        - Band I., 148
        - Band II, specifieke instellingen en algemene voorzieningen., 149
        - Band III, hoorzittingen., 150
        - Band IV, bibliografie., 151
      - Interim-rapport, band I-IV, drukwerk., 1977; 152-156; 4 delen
        Bij definitieve nummering is inv.nr. 155 abusievelijk overgeslagen.
        - Band I., 152
        - Band II, specifieke instellingen en algemene voorzieningen., 153
        - Band III, hoorzittingen., 154
        - Band IV, bibliografie., 156
      - Stukken houdende samenvattingen van het interim-rapport, 1977; 157; 3 stukken
      - Verslag van de persconferentie gehouden ter gelegenheid van het uitbrengen van het interim-rapport, 1977; 158; 1 stuk
      - Ingekomen brieven houdende reacties van particulieren op het interim-rapport, alfabetisch gerangschikt., 1977; 159; 1 omslag
      - Ingekomen brieven houdende reacties van betrokken belangenorganisaties op het interim-rapport, alfabetisch gerangschikt; met een schematisch overzicht van de reacties., 1977; 160; 1 omslag
      - Stukken houdende samenvattingen van de gesprekken tussen delegaties van het W.A.C. en de betrokken belangenorganisaties, gehouden naar aanleiding van het interim-rapport, met bijlagen; alfabetisch gerangschikt., 1977-1978; 161; 1 omslag
      - Planningsnota van H. Leliefeld, waarin de onderwerpen en de voorlopige probleemstelling voor de periode na het uitbrengen van het interim-rapport worden besproken, met aanvullingen., 1977; 162; 1 omslag
      - Rapport "De Vrijwilligers", waarin het commentaar op het interim-rapport door de verschillende instellingen en personen en de reacties van maatschappelijke werkers wordt samengevat, met bijlage., (1977); 163; 2 stukken
    - Eind-Rapport, c
      - Stukken betreffende de inventarisatie van de onderwerpen en de hoofdstukindeling van het eindrapport, 1977-1978; 164; 1 omslag
      - Concepten van de hoofdstukken en bijlagen van het eind-rapport, 1978; 165-175; 11 omslagen
        - Hoofdstuk I., 165
        - Hoofdstuk II., 166
        - Hoofdstuk III., 167
        - Hoofdstuk IV., 168
        - Hoofdstuk V., 169
        - Hoofdstuk VI., 170
        - Hoofdstuk VII., 171
        - Hoofdstuk VIII., 172
        - Hoofdstuk IX., 173
        - Hoofdstuk X., 174
        - Bijlagen., 175
      - Derde concept van het eind-rapport, met aantekeningen van H. Leliefeld., 1978; 176; 1 omslag
      - Eind-rapport van het W.A.C., drukwerk., 1978; 177; 1 deel
      - Eind-rapport "Immateriële hulpverlening aan oorlogsgetroffenen", verbeterde versie; drukwerk., 1978; 178; 1 deel
      - Tekst houdende de samenvatting van het eindrapport, met een gewijzigd exemplaar., 1978; 179; 2 stukken
      - Tekst houdende de Engelse samenvatting van het eindrapport "Non-material aid for war victims, summary", met bijlage., 1978; 180; 2 stukken
  - Deelname aan conferenties, cursussen e.d.
    - Verslag van het overleg tussen G. Polak, J.P. van Praag en H. Leliefeld over de begeleiding van oorlogsslachtoffers in Israël, met als bijlage het rapport van J. Elzas "Oriënterend onderzoek omtrent gewenste bijkomende hulp vervolgingsslachtoffers in Israël", 1975; 181; 2 stukken
    - Rapport van H. Leliefeld, waarin een verslag wordt gegeven van een in december afgelegd werkbezoek aan Israël, met bijlagen., 1975; 182; 1 omslag
    - Stukken betreffende de in oktober 1975 gehouden bijeenkomsten in het kader van de uitvoering van de W.u.v. in de kibboets Shefayim, 1976; 183; 1 omslag
    - Verslag van H. Leliefeld van het IVde Internationale Medische Congres van de Fédération Internationale de Résistance gehouden van 30 november tot en met 2 december 1976 te Praag, met bijlagen., 1977; 184; 1 omslag
      voor een specificatie van de werkstukken, die op dit congres zijn behandeld zie bijlage I.
    - Stukken betreffende het vooroverleg over een symposium (de zogenaamde doktersconferentie) aangaande de keuringen en de invaliditeitstoekenningen in het kader van de Wet buitengewoon pensioen en de W.u.v., 1977; 185; 1 omslag
    - Verslag van H. Leliefeld van de in november 1976 te Leiden gevolgde cursus "Medische Psychologie" met als onderwerp "Confrontatie met acuut geweld", die door de Boerhaave Commissie is voorbereid, 1977; 186; 1 stuk
    - Stukken betreffende de informatie- en discussiedag Indische Vervolgden, die is georganiseerd door de Joint in samenwerking met het W.A.C.-vervolgden en Pelita, 1977; 187; 1 omslag
    - Rapport van H. Leliefeld over "Netherlands-Israël symposium on the impact of persecution", die is gehouden in oktober 1977 in Maalek Hahmisha, met bijlagen, 1977-1978; 188; 1 omslag
      voor artikelen die circuleerden tijdens dit symposium zie inv.nr. 29, briefnummer 915.
      voorde teksten van de lezingen, die door J. Bastiaans, N. Boeken, D. Mulder en J.P. van Praag tijdens het symposium zijn gehouden, zie inv.nr. 24, briefnummer 570.
    - Stukken betreffende de in november gehouden nabespreking van de Nederlandse deelnemers aan het "Nethetlands-Israël symposium on the impact of persecution", 1977; 189; 1 omslag
    - Stukken betreffende de algemene vergadering van het Platform Vrijwilligerswerk, waarop H. Leliefeld de oorlogsslachtoffersproblematiek zal toelichten, 1978; 190; 1 omslag
  - Varia
    - Brief van de Anti-Fascistische oud-Verzetsstrijders Nederland, waarin bemiddeling wordt gevraagd bij de problemen rond de financiering van bezoeken aan kuuroorden, met bijlagen., 1976; 191; 1 omslag
    - Stukken betreffende de Stichting Informatiecentrum voor door de oorlog getroffenen, 1976-1978; 192; 1 omslag
    - Stukken betreffende het nazorgproject van de B.N.M.O., 1977; 193; 1 omslag
    - Stukken betreffende de Stichting Nederlandse Ereschulden, waarbij de zogenaamde "backpay"-kwestie centraal staat, 1977-1978; 194; 1 omslag
    - Correspondentie met G.W. Baron van Dedem inzake de groep "Verzetsmilitairen", 1977-1978; 195; 1 omslag
    - Stukken betreffende het IVA-onderzoek naar behoeften onder ex-verzetsdeelnemers en hun nagelaten betrekkingen voor zover zij een pensioen genieten krachtens de wet B.P., 1977-1978; 196; 1 omslag
    - Stukken betreffende de t.v.-produkties "Holocaust", "Neurenburg en nu" en de film "Zerstörung einer Diskussion" van Louis van Gasteren, 1978; 197; 1 omslag
    - Stukken betreffende het verzoek van Dr. S. Robinson om te bemiddelen bij het verkrijgen van een research grant, 1978; 198; 1 omslag
    - Brief van de Stichting Joods Maatschappelijk Werk, waarin om hulp verzocht wordt bij de problemen rond de vacaturestop, met bijlagen., 1978; 199; 1 omslag
    - Nota van het Inspraakorgaan Welzijn Molukkers aan het college, waarin advies wordt uitgebracht over hulpverlening aan Molukse oorlogsslachtoffers, met bijlagen., 1978; 200; 1 omslag
    - Stukken betreffende de toekenning door het Ministerie van C.R.M. van een eenmalig subsidie aan de Nederlandse Vereniging van Oorlogsslachtoffers ten behoeve van het eerste jaaroverzicht, 1978; 201; 1 omslag
- DOCUMENTATIEMATERIAAL, III.
  - Nota's van L.J.J. Peiffer, waarin een beschouwing wordt gegeven over het verband tussen ziekten en verblijf in krijgsgevangenkampen, 1954, 1959; 202; 2 stukken
  - Rapporten betreffende de repatriëring en de opvang van personen uit het toenmalig Nederland Oost-Indië, kopieën., 1962, 1965, 1965, z.d.; 203; 1 omslag
  - Kopie van het 23ste hoofdstuk "Les camps de concentration en extrême-orient", uit "pathologie de la déportation", Charles Richet en Antonin Mans, met een kopie van een samenvatting, 1962; 1975; 204; 2 stukken
  - Interim-advies van de werkgroep Postconcentratiekamp-syndroom, ingesteld door de Staatssecretaris van Sociale Zaken en Volksgezondheid, met bijlagen, kopieën., 1971; 1975; 205; 1 omslag
  - "Immateriële hulpverlening aan oorlogsgetroffenen", verslag van een onderzoek van A. Kaptein, waarin via gesprekken met deskundigen een inventarisatie van meningen en visies is verkregen, 1975; 206; 1 deel
  - Diskussienota van het Provinciaal Centrum voor Maatschappelijk Werk "Planningskriteria (personeel) in het algemeen maatschappelijk werk in Limburg", kopie., (1975); 207; 1 omslag
  - "Investigation of mortality among concentration camp survivors 1945-1968", CBS, kopie., 1975; 208; 1 stuk
  - Jaarverslagen van de Stichting J.M.W., 1974-1976; 209-211; 3 delen
    - 1974, 209
    - 1975, 210
    - 1976, 211
  - Rapport van de structuurcommissie van de Stichting 1940-1945, waarin voorstellen worden gedaan voor doelmatig bestuur, 1976; 212; 1 stuk
  - Rapporten van werkgroepen uit het Platform Vrijwilligerswerk, waarin de verschillende aspecten van het vrijwilligerswerk worden behandeld, kopieën., 1976; 213; 1 omslag
  - Catalogi van de tentoonstellingen "Tweeduizend jaar Antisemitisme" en "Nederlanders in Japanse kampen"; folders van de Anne Frank Stichting de Documentatiegroep '40-'45, het Oorlogs- en Verzetsmuseum Overloon, het Jewish Historical Museum, de Bibliotheca Rosenthaliana en het Museum voor het Onderwijs, 1976-1977; 214; 1 omslag
  - Simulation & Games, an international journal of theory, design and research, volume VIII, number 4, december 1977; 215; 1 deel
  - Verslag van de Themadag van het Platform Vrijwilligerswerk "Werkt vrijwilligerswerk? Wat werkt er tegen?", drukwerk., 1978; 216; 1 deel
  - Nota van Drs. F. Veldkamp, hoofd van Bureau Noord-Holland, aan de directeur-generaal voor Maatschappelijke Ontwikkeling over ontmoetingsmogelijkheden c.q. sociëteiten voor ex-verzetsmensen, kopie., 1978; 217; 1 stuk
  - Nota van P. Versteeg "Maatschappelijke begeleiding aan verzetsslachtoffers en vervolgden", kopie., z.d.; 218; 1 stuk
  - Nota van Dr. A. Sunier "Samenwerken", waarin de samenwerking tussen twee organisaties in het kader van de uitwisseling wordt bezien, z.d; 219; 1 stuk